【裁判字號】    95,交聲,153
【裁判日期】    950324
【裁判案由】    違反道路交通管理處罰條例聲明異議
【裁判全文】
臺灣臺北地方法院交通事件裁定         95年度交聲字第153號
    原處分機關  交通部公路總局臺北區監理所
    聲明異議人
    即受處分人  甲○○
上列受處分人因違反道路交通管理處罰條例案件，對交通部公路
總局臺北區監理所於中華民國九十五年一月十日所為之處分（北
監自裁字第裁四○─ＡＡ0000000號）聲明異議，本院裁
定如下：
    主  文
異議駁回。
    理  由
一、按汽車駕駛人，行車速度，超過規定之最高時速者，處新臺
    幣（下同）一千二百元以上二千四百元以下罰鍰；汽車駕駛
    人有道路交通管理處罰條例第四十條第一項情形者，除依原
    條款處罰鍰外，並予記違規點數一點，道路交通管理處罰條
    例第四十條第一項、第六十三條第一項第一款分別定有明文
    。次按違反道路交通管理處罰條例第四十條第一項事件，駕
    駛人行車速度，超過規定之最高時速未滿二十公里，期限內
    繳納罰鍰或到案聽候裁決者，處一千七百元罰鍰，亦為違反
    道路交通管理事件統一裁罰基準及處理細則第二條第二項所
    明定。
二、本件聲明異議人即受處分人甲○○於民國九十四年十一月一
    日下午六時三十六分許，駕駛車牌號碼為ＡＮ—七八三三號
    自用小客車由南往北行經最高速限時速六十公里之臺北市○
    ○○○道路路段時，以時速七十一公里之速度行駛，為設置
    在該處之雷達測速儀測速並拍攝照片一張，經臺北市政府警
    察局中正二分局蕭裕霖警員以受處分人違反道路交通管理處
    罰條例第四十條第一項之規定，逕行舉發開立北市警交大字
    第ＡＡ0000000號舉發通知單，並指定應於同年十二
    月十五日前前往原處分機關即交通部公路總局臺北區監理所
    繳納罰鍰或聽候裁決，經受處分人依限申述，原處分機關認
    聲明異議人確有上開交通違規行為，乃依據道路交通管理處
    罰條例第四十條第一項及第六十三條第一項第一款（裁決書
    漏載第一款）之規定裁處最低額一千七百元罰鍰及並記違規
    點數一點之裁決。
三、依據受處分人具狀所陳，其對曾於上開時間駕駛上開車輛行
    經上開地點，且上開地點之最高時速限制為時速六十公里等
    情固不否認，惟矢口否認有何交通違規行為，並辯稱：伊駕
    車行經上開地點時，因在後之車輛一直閃大燈及按喇叭要求
    讓道，伊不得不駛向另一車道，甫跨越過中線，在後之車輛
    即高速向前行駛，因而觸動雷達測速儀，惟雷達測速儀卻未
    拍攝到在後之車輛而僅拍攝到伊之車輛，且該雷達測速儀之
    測速感應器安裝位置與攝影角度偏差不合，取景角度偏差傾
    斜，安裝位置震動激烈不穩，安裝位置已遭強風吹斜，設備
    老舊，疏於維修保養，感應精確度誤差不良云云。經查，受
    處分人於上開時間駕駛上開車輛行經上開地點時，時速七十
    一公里，且四周並無其他車輛蹤跡等節，有卷附採證照片一
    張在卷可稽，由採證照片中既未發現其他車輛之影像，實難
    認定有受處分人所指其他車輛觸動雷達測速儀之情形；又設
    置上開地點之雷達測速儀，於九十四年八月二十六日經經濟
    部標準檢驗局檢定合格後迄今並未發生異常情形，致無維修
    紀錄等情，亦有臺北市政府警察局中正第二分局於九十五年
    三月十四日所發北市警中正分交字第○九五三○四六五○○
    ○號函附經濟部標準檢驗局核發之雷達測速儀檢定合格證書
    在卷可考，亦難認有何受處分人所指設備老舊、疏於維修保
    養、感應精確度誤差不良之情，至於受處分人其餘所指雷達
    測速儀之測速感應器安裝位置與攝影角度偏差不合，取景角
    度偏差傾斜，安裝位置震動激烈不穩，安裝位置已遭強風吹
    斜云云，均無依據，受處分人前開所辯，均屬事後卸責之詞
    ，不足採信，本件受處分人確有前開交通違規行為，堪以認
    定。從而，原處分機關依道路交通管理處罰條例第四十條第
    一項及第六十三條第一項第一款規定裁處一千七百元之罰鍰
    ，並記違規點數一點，核與上開規定並無違誤。本件聲明異
    議為無理由，應予駁回。
據上論斷，應依道路交通案件處理辦法第十九條，裁定如主文。
中    華    民    國    95    年    3     月    24    日
                        臺灣臺北地方法院交通法庭
                            法  官  唐于智
上正本證明與原本無異
如不服本裁定，應於送達後5 日內向本院提出抗告狀
                            書記官  李玟郁
中    華    民    國    95    年    3     月    27    日


司法院資訊處製作；財團法人民間司法改革基金會備份。
